【裁判字號】    98,交聲,617
【裁判日期】    980410
【裁判案由】    聲明異議
【裁判全文】
臺灣高雄地方法院交通事件裁定         98年度交聲字第617號
原處分機關  高雄市政府交通局
異  議  人  甲○○
即受處分人
上列異議人因違反道路交通管理處罰條例案件，對於高雄市政府
交通局民國98年3 月3 日所為之裁決（高市交裁字第裁32-B0000
0000），聲明異議，本院裁定如下：
    主  文
異議駁回。
    理  由
一、異議意旨略以: 異議人即受處分人甲○○於民國95年7 月23
    日凌晨1 時3 分許，駕駛車牌號碼BK9-405 號機車，行駛於
    高雄市○○路上時，因被V8拍攝查獲，致遭原處分機關裁決
    並處以新臺幣（下同）9 萬元之罰鍰，惟異議人當天沒有去
    飆車，該裁決顯有錯誤，爰依法聲明異議，請求撤銷原處分
    云云。
二、按二輛以上之汽車共同在道路上競駛者，處汽車駕駛人3 萬
    元以上9 萬元以下罰鍰，並當場禁止其駕駛及吊銷其駕駛執
    照；汽車駕駛人違反第1 項、第3 項規定者，應接受道路交
    通安全講習；未滿18歲之人，其與法定代理人或監護人依第
    21條規定應同時施以道路交通安全講習，道路交通管理處罰
    條例第43條第3 項、第5 項定有明文。又上揭所指「汽車」
    包括機器腳踏車（即機車），此觀道路交通處罰條例第3 條
    第1 項第8 款規定自明。
三、經查：
  (一)車牌號碼BK9-405 號重型機車為異議人所有，且於舉發當時
    即95年7 月23日凌晨1 時3 分許，其確有騎乘上開機車在高
    雄市○○路上，並後載1 女子，又當天馬路上確實有很多機
    車，異議人並越騎越快等情，業據異議人於本院審理時坦承
    在卷（見本院卷第12至14頁），並有車號查詢重型機車車籍
    資料1 紙在卷可佐。又證人即警員范文開於本院審理時並結
    證稱：我們在當天12點接近1 點時有發現一群青少年在高雄
    市小港區○○○○○路口聚集，我們就在那邊埋伏，約5 分
    鐘後就沿著高鳳路往中安路方向出發，我們就在後面尾隨蒐
    證，有拍到BK9-405 號機車為其中一部，有部分車輛沒有掛
    牌且聚集在車道上，當天有很多車在道路上競駛等語甚明在
    卷（見本院卷第13、14頁）。另經本院勘驗員警所拍攝之蒐
    證光碟，內容略以：(1)本蒐證錄影帶係員警開車尾隨蒐證拍
    攝，於畫面2 分2 秒左右開始，陸續出現疾駛之機車多輛，
    並由員警口述目擊之車牌號碼（H7M-630 號重機、XB2-121
    號重機‧‧‧），於畫面2 分30秒左右跟拍機車群經過高鳳
    、孔鳳路口；(2)畫面3 分4 秒左右拍攝到異議人所騎乘之BK
    9-405 號機車，其前後及左側路面約有7 、8 輛機車同時行
    駛，部分機車並佔用快車道行駛；(3)畫面3 分25秒左右，員
    警沿路跟拍之機車群，經過中安、高鳳路口後左轉，異議人
    所騎乘之BK9-405 號機車亦在其中，並隨同車陣左轉，於3
    分38秒左右出現在畫面正前方之快車道上，其前後左右亦有
    7 、8 輛機車同時行駛等情，有本院98年4 月3 日勘驗筆錄
    1 份及光碟內容畫面數幀在卷可稽（見本院卷第21至25頁）
    。是由上開事證綜合以觀，自堪認異議人於95年7 月23日凌
    晨1 時3 分許，確有裁決書所載「二輛以上之汽車（包括機
    車）共同在道路上競駛」之交通違規。
  (三)異議人雖否認有「二輛以上之汽車（包括機車）共同在道路
    上競駛」之違規，並辯稱：是他們一直跟伊搭訕，伊沒有共
    同飆車云云。惟查，本件舉發當日有很多機車在道路上競駛
    ，而經警尾隨搜證，異議人所騎乘之BK9-405 號機車為其中
    1 部等情，業經證人即警員范文開於本院審理時證述明確在
    卷，已如前述，又衡諸常情及經驗法則，非飆車者於馬路上
    行駛時，若偶遇飆車隊伍，必是急切閃避路旁或與飆車隊伍
    保持相當距離，自不會混入渠等車隊中與之併駛，惟觀上開
    蒐證光碟內容，異議人不僅沿路與飆車隊伍共同行駛，更隨
    同飆車隊伍一同左轉，而未趁機閃避，已與無意共同飆車者
    偶遇飆車族之所為明顯有異，另異議人於深夜凌晨時猶無照
    駕駛機車外出之舉止，亦與坊間飆車族「深夜」外出匯集飆
    車之習性不悖，自堪認異議人上開所辯，為事後飾卸之詞，
    不足採信。
四、綜上所述，異議人於裁決書上所載時、地，確有裁決書上所
    載「二輛以上汽車（包括機車）共同在道路上競駛」之交通
    違規，事證明確。從而，原處分機關援引道路交通管理處罰
    條例第43條第3 項等規定，對異議人予以裁罰9 萬元，並施
    以道安講習，經核並無違誤。異議人執上開情詞聲明異議，
    洵無理由，應予裁定駁回。
五、結論：應依道路交通案件處理辦法第19條，裁定如主文。
中    華    民    國    98    年    4     月    10    日
                  交通法庭  法  官  林永村
以上正本證明與原本無異。
如不服本裁定應於送達後5 日內向本院提出抗告狀。
中    華    民    國    98    年    4    月     10    日
                            書記官  王珮樺


司法院資訊處製作；財團法人民間司法改革基金會備份。
